# 求教，向客户收取的管道建设费该怎样处理？

提问人：137154051 时间：2018-05-14 10:46:53
客户是天然气公司，架设管道通向客户时，会收取一定的费用，请问这个是计入其他业务收入呢？还是应为冲减建设管道的资产？
收取费用时，合同一般规定是工程设计费，若改为培训费等会影响判断吗？
谢谢各位了

回答人：chenyiwei
对此类管道建设费，按照现行收入准则，一般理解应在管道接通且相关款项的收取不存在重大不确定性时，一次性确认收入，实务中也有根据上述财会[2003]16号文规定分摊确认收入。 如果是执行 2017 年修订后的新收入准则，则这种情形属于“无需退回的初始费”，应在合理确定的服务年限内摊销确认收入。

提问人：137154051 时间：2018-05-17 22:09:38
管道是属于供气方的。 主要纠结如果放在收入，这一块对应的成本该怎样划分。 是经常性的业务，但应该不算主营。就是每次有新客户，就会架设管道，目前在其他业务收入中进行核算。

回答人：chenyiwei
该收入无对应成本。